# 关于租赁折现率

提问人：zhaoxia001 时间：2022-12-18 00:54:12
请教陈版：
1 、我司租赁标的物及范围等都未发生变化，初始确定租赁折现率与增量借款利率偏差特别大，属于差错更正吗，需要追溯调整还是采用未来适用法？
2 、租赁折现率是一定不能变更吗？什么情况下可以变更？

回答人：chenyiwei
1 、“初始确定租赁折现率与增量借款利率偏差特别大”的原因是什么？这种问题大概率属于前期差错，但需了解更进一步俄背景信息才能得出结论。在确定属于差错的情况下，根据其对财务报表整体的影响是否重大（包括对使用权资产折旧和租赁负债相关利息支出的合计影响）确定是否需采用追溯重述法予以更正。
2 、在新租赁准则第 25 、 29 条所列情况下，需调整折现率；第 26 条情形下无需调整折现率（除租赁付款额的变动源自浮动利率变动的情形外）。